臺灣高等法院刑事判決
111年度交上易字第266號
上  訴  人  
即  被  告  林淨鴻


選任辯護人  蕭盛文律師
            邱威喬律師
上列上訴人因公共危險案件，不服臺灣基隆地方法院110年度交
易字第212號，中華民國111年2月10日第一審判決（起訴案號：
臺灣基隆地方檢察署110年度偵字第7523號），提起上訴，本院
判決如下：
    主  文
上訴駁回。 
林淨鴻緩刑伍年。             
    事實及理由
一、經本院審理結果，認第一審以上訴人即被告林淨鴻犯刑法第
　　185條之3第1項第1款之吐氣所含酒精濃度達每公升0.25毫克
    而駕駛動力交通工具罪，判處有期徒刑8月，認事用法及量
    刑均無不當，應予維持，並引用第一審判決書記載之事實、
    證據及理由（如附件）。
二、被告上訴意旨略以：被告對本件犯行於警詢、偵查及原審審
    理時均認罪，犯後態度應屬良好，至被告先前雖曾有酒駕前
    科，但距離本案已相隔10年，顯見被告平日並無酒後危險駕
    駛之舉措，本案實屬偶發過錯。又被告係在鐵工廠任職，案
    發當日下午飲用2瓶啤酒後，持續從事高強度之勞力工作至
    下午6點下班，期間之精神與行動如常，所以誤認為體內酒
    精均已因出汗代謝完畢，遂進入停放路旁之自用小客車發動
    引擎稍事休息再駕車返家，而遭巡邏員警查獲本案，絕非刻
    意漠視禁止酒駕之法律規範。被告係一般勞工階層，家中尚
    有配偶及未成年子女亟待被告扶養，被告是家中唯一經濟支
    柱，若入監服刑將使家中頓失經濟來源，難以維繫生活，原
    審判處被告有期徒刑8月，實乃過重，為此提起上訴等語。
三、按刑之量定，乃法律賦予法院自由裁量之事項，倘於科刑時
    ，已以行為人之責任為基礎，並斟酌刑法第57條所列各款事
    項，而未逾越法定刑度，即難謂違法。經查：原審判決於量
    刑時已審酌被告明知酒後駕車在道路上行駛，對一般往來之
    公眾及駕駛人自身具有高度危險性，仍無駕駛執照執意酒後
    駕車，既漠視自身安危，更枉顧公眾安全，且被告過去曾有
    酒後不能安全駕駛而經法院判處罪刑確定之相類素行（臺灣
    臺北地方法院95年度北交簡字第3157號判決判處罰金新臺幣
    80000元、臺灣士林地方法院96年度士交簡字第1684號判決
    判處有期徒刑4月、101年度審交易字第765號判決判處有期
    徒刑6月），顯見其不知悔悟，無視用路人之人身安全，並
    考量被告為警依法施測所得之酒精濃度值為0.29mg/L、惟本
    次幸未致生交通實害，酒後駕駛汽車所可能衍生之危害程度
    較騎乘機車為高，犯後坦承犯行，兼衡其職業為鐵工，教育
    程度國中畢業，家庭經濟狀況勉持等一切情狀，量處有期徒
    刑8月，已審酌刑法第57條各款量刑事由，且無何違背比例
    原則或有罪刑不相當情事，尚難認為量刑過重。本件被告猶
    上訴指摘原審量刑不當，為無理由，應予駁回。
四、復查：被告於101年間因酒駕之公共危險案件，經本院判處
    有期徒刑6月確定，於102年6月25日執行完畢後，迄至本案
    前均未故意再犯有期徒刑以上之罪，有本院被告前案紀錄表
    在卷可稽。其於有期徒刑執行完畢5年內均未因故意犯罪受
    有期徒刑以上刑之宣告。本院審酌被告於本案所飲用酒類僅
    啤酒2瓶，且有稍事休息始欲駕車返家，惟僅發動車輛未及
    上路即為警查獲，酒測值僅稍超標而已，且自始均坦認犯行
    並為悔改認罪之表示，犯後態度堪稱良好，及檢察官於本院
    審理時亦表示同意本件為緩刑宣告之意見（本院卷第51頁）
    ，本院綜核以上各情，認本件之宣告刑以暫不執行為適當，
    併依刑法第74條第1項第2款規定宣告緩刑5年，以啟自新。
據上論結，應依刑事訴訟法第373條、第368條，刑法第74條第1
項第2款，判決如主文。
本案經檢察官藍巧玲提起公訴，檢察官楊四猛到庭執行職務。
中　　華　　民　　國　　111 　年　　9 　　月　　27　　日
                   刑事第七庭   審判長法　官  孫惠琳　　
 　　　　　　　　　 　　　　　　      法  官  張育彰   
                                      法　官  鍾雅蘭
以上正本證明與原本無異。
不得上訴。
                                      書記官  陳怡君
中　　華　　民　　國　　111 　年　　9 　　月　　27　　日